# 认缴制下，实缴资本未存入临时账户不冻结，或资金已使用，可否验证？

提问人：chengangcpa 时间：2016-09-25 22:04:18
认缴制下，实缴资本未存入临时账户不冻结，或资金已使用，可否验证？
该贴已经同步到 chengangcpa的微博

回答人：chenyiwei
理论上也可以审验，但因为不是存入专用的验资临时户，也不冻结，很可能在验资报告日前已经使用等因素，导致验资业务的风险有所增大，请根据具体情况谨慎判断能否承接。在执行业务过程中需关注自款项到账后发生的重大资金流出，逐笔核查其业务内容，防范抽逃出资风险。